臺灣高雄地方法院刑事判決　　　　　　　95年度訴字第3926號
公　訴　人　臺灣高雄地方法院檢察署檢察官
被　　　告　丙○○
選任辯護人　顏福松律師
上列被告因毒品危害防制條例等案件，經檢察官提起公訴（95年
度偵字第18492、29060號），本院判決如下：
    主  文
丙○○連續販賣第二級毒品，處有期徒刑伍年陸月。扣案殘留第
二級毒品甲基安非他命之電子磅秤貳台，均沒收銷燬；未扣案之
門號0000000000號（不含SIM 卡）行動電話壹支，沒收，如全部
或一部不能沒收時，追徵其價額；未扣案之犯罪所得新臺幣壹萬
伍仟元，沒收，如全部或一部不能沒收時，以其財產抵償之。又
未經許可，持有可發射子彈具有殺傷力之改造手槍，處有期徒刑
參年貳月，併科罰金新臺幣拾萬元，罰金如易服勞役，以新臺幣
壹仟元折算壹日；扣案仿W甲LTHER 廠PPK/S 型半自動手槍之改造
手槍壹枝（含彈匣壹個，槍枝管制編號：0000000000號）及口徑
9mm 之制式子彈捌顆，均沒收。應執行有期徒刑捌年，併科罰金
新臺幣拾萬元，罰金如易服勞役，以新臺幣壹仟元折算壹日；扣
案殘留第二級毒品甲基安非他命之電子磅秤貳台，均沒收銷燬；
未扣案之門號0000000000號（不含SIM 卡）行動電話壹支，沒收
，如全部或一部不能沒收時，追徵其價額；未扣案之犯罪所得新
臺幣壹萬伍仟元，沒收，如全部或一部不能沒收時，以其財產抵
償之；扣案仿W甲LTHER 廠PPK/S 型半自動手槍之改造手槍壹枝（
含彈匣壹個，槍枝管制編號：0000000000號）及口徑9mm 之制式
子彈捌顆，均沒收。
    事  實
一、丙○○明知甲基安非他命為毒品危害防制條例第2 條第2 項
    第2 款所定之第二級毒品，非經許可不得持有、販賣，竟意
    圖營利而基於販賣第二級毒品甲基安非他命之概括犯意，先
    於不詳時、地以不詳代價自綽號「醫生」之庚○○（所涉販
    賣毒品部分另案由台灣高等法院高雄分院審理中）處販入不
    詳數量之第二級毒品甲基安非他命，隨即連續(一)於民國94年
    7 、8 月間，在高雄市○○路與忠孝路口附近，將不詳數量
    之第二級毒品甲基安非他命販賣予戊○○，渠等每次交易之
    代價為新台幣（下同）2,000 元至2,500 元不等，並先後以
    此方式交易第二級毒品甲基安非他命共5 次；(二)於95年1 、
    2 月間，以其所有之門號0000000000號行動電話作為聯絡工
    具，與真實姓名年籍不詳綽號「阿政」之成年男子向不知情
    之友人丁○○所借用之門號0000000000號行動電話聯絡買賣
    第二級毒品甲基安非他命之相關事宜，待雙方談妥欲購買之
    甲基安非他命數量、金額及交易時、地後，丙○○即在高雄
    市○○路附近之某超商將不詳數量之第二級毒品甲基安非他
    命販賣予綽號「阿政」之成年男子，渠等每次交易之代價為
    500 元至1,000 元不等，並先後以此方式交易第二級毒品甲
    基安非他命共5 次；(三)於95年5 月中旬某日下午5 時許，以
    其所有之前揭行動電話與綽號為「佳弟哥」、「松仔」之甲1
    （真實姓名年籍詳卷附代號與真實姓名對照表）聯絡，待雙
    方談妥欲購買之甲基安非他命數量、金額及交易時、地後，
    丙○○即在高雄市○○○路與復興路口附近之7-11超商前，
    將不詳數量、價格為500 元之第二級毒品甲基安非他命販賣
    予甲1；復於同年6 月25日上午11時38分許，同以其所有之前
    揭行動電話與甲1向不知情之友人壬○○所借用之門號000000
    0000號行動電話聯絡，待雙方談妥欲購買之甲基安非他命數
    量、金額及交易時、地後，丙○○即於同日下午4 時55分許
    ，委由不知情之友人辛○○在高雄市○○○路與復興路口附
    近之7-11超商前，將不詳數量、價格為1,000 元之第二級毒
    品甲基安非他命販賣予甲1。
二、又丙○○明知可發射子彈具有殺傷力之改造手槍及具有殺傷
    力之子彈，均為槍砲彈藥刀械管制條例所規定之管制物品，
    非經中央主管機關許可，不得擅自持有，竟仍基於持有可發
    射子彈而具有殺傷力之改造手槍及制式子彈之犯意，於95年
    3 月間某日，在高雄市○○路與自強路口之「美嘉遊藝場」
    前，以30,000元之代價，向真實姓名年籍不詳綽號「蟲仔」
    之成年男子購得仿W甲LTHER 廠PPK/S 型半自動手槍換裝土造
    金屬槍管改造而成之具殺傷力改造手槍1 支（含彈匣1 個，
    槍枝管制編號：0000000000號）及口徑9mm 之制式子彈8 顆
    ，並無故持有之。
三、嗣經警於95年7 月11日上午11時20分許，持本院核發之搜索
    票前往丙○○位在高雄市○○區○○街19之2 號之住處實施
    搜索查獲，並當場扣得其販賣甲基安非他命時用以秤量重量
    而殘留有第二級毒品甲基安非他命之電子磅秤2 台及前揭改
    造手槍、制式子彈等物，始查知上情。繼經丙○○於警詢及
    偵查中，供出其毒品來源係綽號「醫生」之庚○○，並向員
    警提供庚○○之年籍、住處及所使用之行動電話，員警遂於
    同年月22日上午6 時5 分許，持本院核發之搜索票至庚○○
    位在高雄市○○區○○路12號7 樓之3 住處執行搜索查獲庚○○販賣毒品，並當場扣得海洛因、大麻及甲基安非他命等
    物。
四、案經高雄市政府警察局移請臺灣高雄地方法院檢察署檢察官
    偵查起訴。
    理  由
一、證據能力之判斷：
    (一)被告於警詢及偵查中之供述：
      按被告之自白，非出於強暴、脅迫、利誘、詐欺、疲勞訊
      問、違法羈押或其他不當方法，且與事實相符者，得為證
      據，刑事訴訟法第156 第1 項定有明文。關於本件被告於
      警詢及偵查中之供述是否出於任意性及是否具有證據能力
      一節，被告辯稱：伊於為警查獲前約1 小時，曾施用1 至
      2 公克之大量甲基安非他命，且已多日未睡覺，故精神狀
      態不佳，加上詢問之員警以半恐嚇之方式要伊承認販賣毒
      品，否則要對伊求處重刑，所以伊才會承認；而伊嗣於接
      受檢察官訊問時，因為毒癮發作，頭腦也不是很清楚，加
      上檢察官也向伊表示如不承認，將要對伊求處重刑，所以
      伊才會承認販賣甲基安非他命云云。另辯護人亦為被告辯
      護稱：被告於警詢及偵查中之自白，均非出於任意性，且
      係經疲勞訊問，均無證據能力云云。惟查：
      1.經本院當庭播放被告於95年7 月11日下午3 時25分許至
        5 時23分許之警詢錄音帶，其中關於被告涉及販賣第二
        級毒品甲基安非他命部分，勘驗結果顯示：(1)詢問過程
        均有全程連續錄音；(2)警員詢問態度平和，詢問方式為
        一問一答，係就案情具體情節逐項為詢問，警員亦不時
        於被告回答後再確認被告之真意；(3)警員製作筆錄之方
        式雖非逐句逐字記載，惟除些微文字出入外，與被告陳
        述之內容大致相符，並未曲解被告之真意；(4)詢問過程
        中被告回話時語調正常，就警員之詢問多能切中題意並
        迅速回答，應答順暢，聲音中氣十足，並無任何遭恐嚇
        、毆打者神情緊張或聲音顫抖之情狀，亦無施用毒品者
        毒癮發作時應有之精神不濟或頻打噴嚏之情形等情，有
        本院96年2 月5 日下午3 時40分勘驗筆錄1 份在卷可稽
        （本院卷第84至94頁參照）。而就上開警詢過程，證人
        即警詢筆錄詢問人警員乙○○於本院審理中亦結證稱：
        伊是因為偵辦別的案子，過程中得知被告有販賣毒品，
        才對被告實施通訊監察，被告之警詢筆錄係由伊所製作
        ，被告於警詢時意識清楚，並沒有毒癮發作之情形，被
        告也有看過警詢筆錄後才簽名，被告於警詢中表示販賣
        第二級毒品毒品安非他命予他人等語，均係出於其自由
        陳述，伊或其他警員並未在被告耳朵旁教導被告應如何
        陳述，伊僅有告知被告本案有實施通訊監察，並請被告
        檢視其行動電話內之電話簿，自行說出販賣毒品之對象
        ，伊並未拿著被告之行動電話對被告顯示電話簿內之姓
        名、電話，然後再告訴被告這些人是買毒品的人，且在
        詢問過程中均有全程錄音，中間如有間斷，是伊讓被告
        到廁所抽菸，但時間都很短，伊在廁所內也有請被告要
        據實陳述，並告知被告如果據實陳述，在法律上刑度可
        以獲得減輕等語明確（本院卷第149 至152 頁參照），
        亦核與本院前揭勘驗結果相符，參以被告於為警查獲後
        之95年7 月11日下午3 時25分許至5 時23分許由員警進
        行第一次警詢筆錄製作時，並未因精神狀態不佳或疲勞
        而要求員警暫緩詢問，有該次警詢筆錄1 份在卷可參（
        警卷第1 至8 頁參照），且於同日晚上6 時50分許由員
        警進行第二次警詢筆錄製作時，被告仍表示其於第一次
        警詢中所述均實在等語，員警並隨即以時間已屬夜間為
        由而結束該次詢問，亦有該次警詢筆錄1 份附卷可查（
        警卷第9 、10頁參照），甚且於翌日上午11時許至11時
        37分許，亦即被告已休息約15小時後，再由員警進行第
        三次警詢筆錄製作時，被告仍表示其於第一次、第二次
        警詢中所述均實在等語（警卷第11至13頁參照），足見
        被告於警詢中之供述，均係出於其自由意志陳述，尚非
        出於員警以強暴、脅迫、利誘、疲勞訊問、違法羈押或
        其他不當之訊問方法。從而，被告辯稱：伊係因施用毒
        品且多日未睡，故精神狀態不佳，復詢問員警以恐嚇方
        式要伊承認販賣毒品，否則要求處重刑，所以伊才會承
        認販賣毒品云云，顯屬無據，尚無足採。
      2.又經本院當庭播放被告於95年7 月12日下午5 時39分許
        之偵查光碟，其中關於被告涉及販賣第二級毒品甲基安
        非他命部分，勘驗結果顯示：(1)訊問過程均有全程連續
        錄影；(2)檢察官訊問態度平和，詢問方式為一問一答，
        係就案情具體情節逐項為詢問，檢察官亦不時於被告回
        答後書記官記載筆錄時，再次確認被告之真意；(3)書記
        官製作筆錄之方式雖非逐句逐字記載，惟除些微文字出
        入外，與被告陳述之內容大致相符，並未曲解被告之真
        意；(4)訊問過程中被告回話時語調正常，就檢察官之訊
        問多能切中題意並迅速回答，應答順暢，聲音亦中氣十
        足，且被告接受訊問時全程均係站立，歷時約40分鐘，
        並無任何遭恐嚇、毆打者神情緊張或聲音顫抖之情狀，
        亦無施用毒品者毒癮發作時應有之精神不濟、明顯搖晃
        、顫抖或頻打噴嚏之情形等情，有本院96年3 月19日下
        午2 時勘驗筆錄1 份在卷可據（本院卷第109 至118 頁
        參照），而觀諸檢察官該次訊問內容，被告係於檢察官
        訊問之始即自行坦承販賣甲基安非他命予他人，是檢察
        官於該次訊問過程中，不惟未曾提及被告如否認販賣毒
        品犯行即欲求處重刑等節，甚且反係告知被告如供出毒
        品來源將可獲得減刑等語，足證被告辯稱：伊於接受檢
        察官訊問時毒癮發作，頭腦不清楚，且檢察官向伊表示
        如不承認即欲求處重刑，故伊才承認販賣甲基安非他命
        云云，純屬虛詞，亦無足採。
      3.是綜上所述，被告於警詢及偵查中接受訊問時，既未經
        任何人之恐嚇、脅迫、利誘、詐欺、疲勞訊問、違法羈
        押或以其他不當方法訊問，而係於其意識清楚且任意、
        無爭執錯誤之狀況下為陳述，揆諸前揭法條規定，其於
        警詢及偵查中供述均應係基於自由意志而非出於不正之
        訊問方法，當均有證據能力，是辯護人主張無證據能力
        云云，自亦非可採。
    (二)證人甲1於警詢及偵查中之陳述：
      1.證人甲1於警詢中之陳述：
        (1)按被告以外之人於審判外之言詞或書面陳述，除法律
          有規定者外，不得作為證據，刑事訴訟法第159 條第
          1 項固定有明文，而考諸上開規定之立法意旨，係在
          排除傳聞證據，落實直接審理主義、言詞審理主義，
          及確保當事人之反對詰問權。又被告以外之人於司法
          警察官、司法警察調查中之陳述，性質上固屬傳聞證
          據，惟依刑事訴訟法第229 條至第231 條之1 之規定
          ，司法警察官、司法警察具有調查犯罪嫌疑人犯罪情
          形及蒐集證據等職權，若其等所作之筆錄毫無例外全
          無證據能力，當有悖於刑事訴訟實體真實發見之訴訟
          目的，是為補救上開採納傳聞法則，造成之不合理情
          形，另增定刑事訴訟法第159 條之2 規定：「被告以
          外之人於檢察事務官、司法警察官或司法警察調查中
          所為之陳述，與審判中不符時，其先前之陳述具有較
          可信之特別情況，且為證明犯罪事實存否所必要者，
          得為證據」，是於符合前開法律所列條件下，仍承認
          上開陳述之證據適格。而證人「先前不一致之陳述」
          ，係指先前於審判外陳述之人現於法院作證，且該審
          判外之陳述與該證人於審判中之證詞相較有不一致之
          情形。因此後者既於審判中作證，即處於法院得親自
          觀察證人前後陳述不一致之反應，以判斷究何者較為
          可採，且就詰問而言，因該證人現於法院作證，被告
          不但得對證人現在之證詞進行詰問，亦得對其先前陳
          述為詰問，即對於先前不一致之陳述為詰問。因此，
          法院於審理時既已賦予被告（或其辯護人）於審判中
          親自詰問證人之機會，被告對於任何各該證人於警詢
          、偵查、或審理中有何不利於被告之證述，均有表示
          意見之機會，則此時，如法院認為先前之陳述較可信
          、更有證據價值時，自得為證據，而就其陳述之內容
          何者較為可信以為判斷，此亦為刑事訴訟法第159 條
          之2 對於傳聞法則之例外規定之意旨。另按，刑事訴
          訟法第159 條之2 規定所謂「具有較可信之特別情況
          」，屬證據能力要件，法院應比較前後陳述之外部情
          況（如時間之間隔、有意識地迴避、受不當外力干擾
          、事後串謀、自首或立即反應所知等）進行比較，以
          資決定何者外部情況具有可信性。若陳述係在特別可
          信之情況下所為，虛偽陳述之危險性不高，雖係審判
          外陳述，或未經被告反對詰問，仍得承認其證據能力
          。
        (2)被告之辯護人於本院審理中雖主張：證人甲1於警詢中
          之陳述，屬被告以外之人於審判外之陳述，無證據能
          力，不得作為證據云云。惟查，本件證人甲1係被告是
          否確有本件販賣毒品犯行之重要證人，且其於警詢中
          原係具體詳細證述其向被告購買毒品之種類、方式、
          金額、數量及次數等節（本院卷第62至64、68頁參照
          ），然嗣於本院審理中，則稱其因於95年10月間曾經
          發生車禍，故對於上開交易毒品細節均不記得等語（
          本院卷第215 至219 、410 至413 頁參照），顯係就
          案情有重要關係之事項為前後不符之陳述。本院審酌
          證人甲1於警詢中所為之陳述，係於最接近案發時所為
          立即反應之陳述（證人甲1自承最後一次向被告購買毒
          品之時間為95年5 、6 月間，距離其警詢筆錄製作時
          間之95年7 月11日，間隔不到2 月，然相距其於本院
          審理中到庭作證，時間卻已間隔超過1 年），堪認其
          當時記憶應較深刻，可立即反應所知，不致因時隔日
          久而遺忘案情；復證人甲1於本院審理中作證，係在被
          告面前當庭指述被告是否販賣毒品，依此外部情況，
          其顯有受不當外力干擾、內在心理壓力及與被告事後
          串謀之可能；再證人甲1於本院審理中亦自陳其於警詢
          中作證時之記憶較為清晰，且警員製作筆錄完畢後亦
          有交付伊閱覽等語無訛（本院卷第217 、218 頁參照
          ），且未曾提及其於警詢中之陳述非出於任意性而係
          虛偽陳述等情，認證人甲1於警詢中之陳述應係出於其
          真意，且無違法取供之情事，而於客觀上亦具有較可
          信之特別情況，係證明本件犯罪事實存否所必要，參
          諸前揭說明，應認其於警詢中之陳述有證據能力。
      2.證人甲1於偵查中之陳述：
        (1)按被告以外之人於偵查中向檢察官所為之陳述，除顯
          有不可信之情況者外，得為證據，刑事訴訟法第159
          條之1 第2 項定有明文。次按92年9 月1 日施行之刑
          事訴訟法，已酌採英美法系之傳聞法則，於第159 條
          第1 項明定被告以外之人，於審判外之言詞或書面陳
          述，除法律有規定者外，不得作為證據，用以保障被
          告之反對詰問權。而本法所規定傳聞法則之例外，其
          中就被告以外之人於偵查中向檢察官所為之陳述，因
          檢察官代表國家偵查犯罪時，原則上當能遵守法定程
          序，且被告以外之人如有具結能力，仍應依法具結，
          以擔保其係據實陳述，故於第159 條之1 第2 項明定
          「除顯有不可信之情況者外」，得為證據。而所謂「
          顯有不可信性」，係指陳述是否出於供述者之真意、
          有無違法取供情事之信用性而言，故應就偵查筆錄製
          作之原因、過程及其功能等加以觀察其信用性，據以
          判斷該傳聞證據是否無顯不可信之情況而例外具有證
          據能力（最高法院94年台上字第629 號判決意旨參照
          ）。
        (2)經查，證人甲1於偵查向檢察官所為之陳述，已依法於
          檢察官訊問前具結，有臺灣高雄地方法院檢察署95年
          7 月12日訊問筆錄1 份在卷可稽（本院卷第59至61頁
          參照），已可擔保其於偵查中係據實陳述，且證人甲1
          於本院審理中，亦未曾主張其於偵查中向檢察官所為
          之陳述，非出於真意或有何違法取供之情形，而本院
          亦查無檢察官有何以不正方法取證之情事，復於本院
          審理中，證人甲1已到庭接受被告及辯護人之詰問，對
          於被告之對質、詰問權已有相當保障。準此，證人甲1
          於偵查中之陳述並無顯有不可信之情況，且與本案相
          關待證事實具有關連性，自應具有證據能力，得為本
          案之證據。
    (三)關於本案之監聽錄音：
      本件高雄市政府警察局三民第二分局依據臺灣高雄地方法
      院檢察署核發之通訊監察書所進行之監聽錄音，係屬電磁
      紀錄，非為供述證據（至依據該錄音所生之通訊監察譯文
      ，則係製作該譯文之人於審判外之書面陳述），而該等監
      聽錄音既經正當法律程序取得，有臺灣高雄地方法院檢察
      署95年6 月14日通訊監察書雄檢博調監字第1249號通訊監
      察書暨電話附表1 份在卷可據（偵一卷第54至56頁參照）
      ，且與本案之相關待證事實具有關連性，自應有證據能力
      ，亦得為本案之證據。
    (四)其他證據：
      1.按被告以外之人於審判外之陳述，雖不符前4 條之規定
        ，而經當事人於審判程序同意作為證據，法院審酌該言
        詞陳述或書面陳述作成時之情況，認為適當者，亦得為
        證據。當事人、代理人或辯護人於法院調查證據時，知
        有第159 條第1 項不得為證據之情形，而未於言詞辯論
        終結前聲明異議者，視為有前項之同意，刑事訴訟法第
        159 條之5 定有明文。
      2.關於搜索票、搜索扣押筆錄暨扣押物品目錄表、查獲現
        場暨扣案物品照片、內政部警政署刑事警察局95年9 月
        16日刑鑑字第0950110847號槍彈鑑定書、高雄市立凱旋
        醫院95年12月5 日高市凱醫驗字第2959號濫用藥物成品
        檢驗鑑定書、門號0000000000號之行動電話於95年6 月
        20日至同年月25日之通訊監察譯文暨上開行動電話於95
        年6 月15日至同年月26日之短訊及通聯記錄、內政部刑
        事警察局95年8 月8 日刑偵五字第0950117448號鑑驗通
        知書、高雄醫學大學附設中和紀念醫院95年10月24日報
        告編號0000-000號檢驗報告等證據，雖均係被告以外之
        人於審判外之書面陳述，然被告及其辯護人於本院行準
        備程序時，既均明確表示對於上開書面陳述之證據能力
        不爭執等語（本院卷第49、50、86頁參照），且公訴人
        、被告及其辯護人，就上開書面陳述均未曾於本院審理
        過程中聲明異議，本院審酌前開書面陳述作成時之情況
        正常，且與本案相關之待證事實具有關連性，認適當作
        為證據，依前開刑事訴訟法第159 條之5 之規定，認上
        開陳述具有證據能力。
二、事實之認定：
    訊據被告固坦承確有前揭非法持有改造手槍及制式子彈之犯
    行，且自承確有使用門號0000000000號行動電話及曾經交付
    甲基安非他命予證人戊○○、甲1之事實，惟矢口否認有何販
    賣第二級毒品之犯行，辯稱：伊與戊○○係合資購買毒品，
    伊並未從中賺取任何利潤；伊並不認識綽號「阿政」之男子
    ，也不曾販賣甲基安非他命予該男子；「松仔」、「佳弟哥
    」及甲1均為同一人，但伊並未販賣甲基安非他命予甲1，係甲1
    要求伊幫忙購買毒品云云。經查：
    (一)被告被訴未經許可持有具殺傷力之改造手槍及制式子彈部
      分：
      被告確有如犯罪事實欄所載未經許可持有具殺傷力之改造
      手槍及制式子彈之犯罪事實，業據被告於本院審理中坦承
      不諱（本院卷第47、51、424 頁參照），並有前開手槍1
      支（含彈匣1 個，槍枝管制編號：0000000000號）及子彈
      8 顆扣案可佐，復有搜索票影本1 紙（警卷第21頁參照）
      、搜索扣押筆錄暨扣押物品目錄表1 份（警卷第22至26頁
      參照）及查獲現場暨扣案物品照片6 幀（警卷第28、30至
      32、39、46頁參照）附卷可稽。而前揭扣案手槍及子彈經
      送請內政部警政署刑事警察局鑑定結果，認該手槍係由仿
      W甲LTHER 廠PPK/S 型半自動手槍製造之槍枝換裝土造金屬
      槍管而成之改造手槍（含彈匣1 個，槍枝管制編號：0000
      000000號），機械性能良好，可擊發適用子彈，具有殺傷
      力，另子彈均係口徑9mm 制式子彈，亦均具有殺傷力，有
      該局95年9 月16日刑鑑字第0950110847號槍彈鑑定書1 份
      （偵二卷第31至37頁參照）附卷可據。是被告此部分之自
      白顯與事實相符，應堪採為認定事實之證據。準此，被告
      未經許可持有具殺傷力之改造手槍及制式子彈之犯行，事
      證明確，洵堪認定，應依法論罪科刑。
    (二)被告被訴販賣第二級毒品甲基安非他命部分：
      1.被告確有於犯罪事實欄所載時、地販賣第二級毒品甲基
        安非他命予證人戊○○、綽號「阿政」之成年男子及甲1
        等人之犯罪事實，業據被告於警詢中供承：伊有販賣甲
        基安非他命，是從94年8 、9 月間開始，都是在高雄地
        區交貨，伊曾經賣給戊○○，其電話是0000000000，也
        曾2 次賣給使用0000000000行動電話之「松仔」即「佳
        弟哥」，都是約在六合路與復興路口之7-11前交貨，且
        其中有一次係伊乾哥辛○○幫伊前往交貨等語明確（本
        院卷第88至93頁參照），核與其於偵查中內勤檢察官訊
        問時供稱：伊有使用電子磅秤販賣甲基安非他命，多係
        欲購買甲基安非阿命之人撥打電話與伊聯絡交易事宜，
        但伊有時候也會以電話撥打予對方主動推銷甲基安非他
        命，伊都以台語之「糖阿」來稱呼甲基安非他命，並在
        電話中與對方約定交易地點，之後伊會親自將毒品交付
        予對方，但有時也會委託朋友前往交付，交易時雙方係
        一手交錢一手交貨，但有時對方也會賒帳，門號為0000
        000000號之行動電話係伊用來聯絡販賣甲基安非他命所
        用之電話，伊曾經賣過甲基安非他命予戊○○，也有賣
        毒品給「佳弟哥」2 次，分別在5 月及6 月，都是以電
        話聯絡後約在六合路與復興路口之7-11前交易，伊的毒
        品是向綽號「醫生」之男子購買等語情節相符（本院卷
        第109 至11 7頁參照）。又被告此部分販賣第二級毒品
        甲基安非他命之事實，亦據證人戊○○、丁○○、甲1、
        辛○○及壬○○於本院審理中結證無訛（本院卷第152
        至166 、214 至219 、330 至336 、408 至418 頁參照
        ）。再扣案之電子磅秤2 台，經送請高雄市立凱旋醫院
        檢驗結果，亦確認有甲基安非他命成分殘留，有該院95
        年12月5 日高市凱醫驗字第2959號濫用藥物成品檢驗鑑
        定書1 紙附卷可參（本院卷第74頁參照）。此外，並有
        前揭搜索票影本1 紙（警卷第21頁參照）、搜索扣押筆
        錄暨扣押物品目錄表1 份（警卷第22至26頁參照）、查
        獲現場暨扣案物品照片14幀（警卷第32至37、41至48頁
        參照）及門號0000000000號之行動電話於95年6 月20日
        至同年月25日之通訊監察譯文暨上開行動電話於95年6
        月15日至同年月26日之短訊及通聯記錄各1 份（警卷第
        56至117 頁參照）附卷足資佐證。
      2.至被告於本院審理中雖翻異前詞，並辯稱：伊與戊○○
        係合資購買毒品；伊並不認識綽號「阿政」之男子，也
        不曾販賣甲基安非他命予該男子；伊並未販賣甲基安非
        他命予甲1，係甲1要求伊幫忙購買毒品云云。惟查：
        (1)被告確於94年7 、8 月間，在高雄市○○路與忠孝路
          口附近，將不詳數量之第二級毒品甲基安非他命販賣
          予證人戊○○，渠等每次交易之代價為2,000 元至2,
          500 元不等，並先後以此方式交易第二級毒品甲基安
          非他命共5 次等情，業據證人戊○○於本院審理中結
          證稱：伊自94年6 、7 月份開始施用甲基安非他命，
          伊所施用之毒品除係向「阿志」購買外，還有向綽號
          「白餅」之人購買毒品，該綽號「白餅」之人真實姓
          名為丙○○，也就是在庭被告，伊與被告高中同校就
          認識了，也一直都有往來，因為伊知道被告有在吸食
          甲基安非他命，伊也有在吸食甲基安非他命，所以伊
          會去找被告，看被告那邊有無甲基安非他命，如果被
          告有的話，伊就拿錢給被告，被告就拿毒品給伊，伊
          有向被告表示伊要向被告購買甲基安非他命，伊當下
          的意思就是要向被告購買毒品，伊係於94年7 至9 月
          間向被告購買毒品，次數共5 次，交易地點都是在被
          告位於高雄市○○路之租屋處，伊向被告購買之甲基
          安非他命每包最多2,500 元，最少2,000 元，但各以
          前述價格購買幾次伊忘記了，伊在警局製作筆錄時，
          警察並未對伊以強暴、脅迫、誘導之方式訊問，均是
          伊自由陳述，警察製作完警詢筆錄後，有先拿給伊看
          過，待伊確認無訛後才簽名等語綦詳（本院卷第152
          至159 頁參照），核與被告前揭警詢及偵查中自白之
          情節均互核一致。
        (2)又被告確於95年1 、2 月間，以其所有之門號000000
          0000號行動電話作為聯絡工具，與真實姓名年籍不詳
          綽號「阿政」之成年男子向不知情之友人丁○○所借
          用之門號0000000000號行動電話聯絡買賣第二級毒品
          甲基安非他命之相關事宜，待雙方談妥欲購買之甲基
          安非他命數量、金額及交易時、地後，被告即在高雄
          市○○路附近之某超商將不詳數量之第二級毒品甲基
          安非他命販賣予綽號「阿政」之成年男子，渠等每次
          交易之代價為500 元至1,000 元不等，並先後以此方
          式交易第二級毒品甲基安非他命共5 次等情，業據證
          人丁○○於本院審理中結證稱：伊是在朋友生日時認
          識被告，與被告見過約4 、5 次面，伊於警詢時陳述
          伊朋友阿政於95年1 、2 月間，曾向伊拿手機撥打電
          話予被告購買甲基安非他命約4 、5 次等語，均係出
          於其自由陳述，伊也有看過筆錄內容後才簽名，「阿
          政」曾向伊詢問被告是否仍在施用毒品，伊知道被告
          有施用毒品，所以後來「阿政」向伊詢問被告之行動
          電話號碼時，伊就告知「阿政」被告之行動電話，因
          為「阿政」沒有行動電話，而「阿政」以公共電話撥
          打予被告時，被告都不接電話，所以伊就把伊所使用
          之門號0000000000號行動電話借給「阿政」，要「阿
          政」自己打電話問被告有無販賣毒品，後來「阿政」
          講完電話，就要伊載其至中正路之超商找被告，事後
          伊有聽「阿政」提及向被告購買1 包約500 元至1,00
          0 元，另被告偶爾也會發簡訊問伊有無朋友要毒品，
          但伊有告訴被告伊並無施用毒品，問伊也沒有用，「
          阿政」第一次向伊借用行動電話撥打予被告時，曾向
          伊表示有向被告購買毒品等語明確（本院卷第160 至
          166 頁參照），而觀諸前揭被告所使用門號為000000
          0000號行動電話之短訊記錄所示（警卷第81頁參照）
          ，被告於95年6 月20日凌晨0 時23分許，確曾傳送內
          容為「我這有很優的東西喔！」之短訊予證人丁○○
          所使用之門號0000000000號行動電話，益徵證人何奇
          蒼前揭結證情節確屬實情。
        (3)再被告於95年5 月中旬某日下午5 時許，確以其所有
          之前揭行動電話與綽號為「佳弟哥」、「松仔」之證
          人甲1聯絡，待雙方談妥欲購買之甲基安非他命數量、
          金額及交易時、地後，被告即在高雄市○○○路與復
          興路口附近之7-11超商前，將不詳數量、價格為500
          元之第二級毒品甲基安非他命販賣予甲1，復於同年6
          月25日上午11時38分許，同以其所有之前揭行動電話
          與證人甲1向不知情之友人壬○○所借用之門號000000
          0000號行動電話聯絡，待雙方談妥欲購買之甲基安非
          他命數量、金額及交易時、地後，被告即於同日下午
          4 時55分許，委由不知情之友人辛○○在高雄市○○○路與復興路口附近之7-11超商前，將不詳數量、價
          格為1,000 元之第二級毒品甲基安非他命販賣予證人
          甲1等情，業據證人甲1於本院審理中結證稱：伊係向當
          庭之被告購買毒品，係經由朋友之介紹認識被告，亦
          係朋友向伊表示可向被告購買甲基安非他命，伊向被
          告購買毒品時，都是以電話與被告聯絡，伊係在六合
          路與復興路口之7-11向被告購買甲基安非他命，被告
          均係將毒品以香菸盒包裝，但因為伊於95年10月間曾
          經發生車禍，所以伊對於究係以何門號之行動電話與
          被告聯絡交易毒品事宜、以多少錢向被告購買甲基安
          非他命、每次購買多少數量、前後共購買多少次、被
          告如何交付毒品、及被告是否曾委由他人交付毒品等
          節，伊均不記得，但伊於警詢及偵查中作證時之記憶
          較為清晰，且警員製作筆錄完畢後亦有交付伊閱覽，
          伊可以確認確有向被告購買甲基安非他命等語明確（
          本院卷第214 至219 、408 至413 頁參照），而證人
          甲1於警詢及偵查中，就其前揭向被告購買甲基安非他
          命之過程，係結證稱：伊曾分別於95年5 月中旬及6
          月中旬向被告購買甲基安非他命，代價分別為500 元
          及1,000 元，伊均係先以電話與被告所使用之000000
          0000號行動電話聯絡，都是約在高雄市○○區○○路
          附近之7-11交易等語（本院卷第59至70頁參照），除
          與被告前揭警詢及偵查中自白之情節大致相符外，亦
          與證人壬○○於本院審理中結證稱：甲1曾於95年間向
          伊借用門號為0000000000號之行動電話，因為被告之
          行動電話內曾出現伊的行動電話號碼，所以甲1向伊借
          行動電話應該是撥打給被告等語（本院卷第413 至41
          8 頁參照），及證人辛○○於本院審理中結證稱：伊
          係被告之乾哥，伊於95年上半年度某日至被告位於高
          雄市○○街附近之住處聊天，後來要去上班時，被告
          確有請伊拿一個裝有煙盒之紙袋至高雄市○○路與洛
          陽街口附近之7-11交付予被告之友人等語（本院卷第
          330 至336 頁參照）之情節均互核一致。復參諸前揭
          被告所使用門號為0000000000號行動電話之通訊監察
          譯文所示（警卷第56、59頁參照），證人甲1於95年6
          月25日上午11時38分許，確曾以證人壬○○所有之00
          00000000號行動電話撥打予被告所使用之前揭行動電
          話，雙方通話內容為：「甲1：我是昨天去跟你拿東西
          那個。」、「被告：怎樣？」、「甲1：問一下，半錢
          多少？」、「被告：8 張。」、「甲1：那我先在拿1
          張好了！」、「被告：1 點，在昨天那裡。」等語，
          嗣於同日下午4 時48分許，被告再以上開行動電話撥
          打予證人甲1向證人壬○○所借用之上開行動電話，雙
          方之通話內容為：「被告：你到了嗎？」、「甲1：快
          到了！」、「被告：我哥會拿過去給妳，他騎1 輛黑
          色Dino，穿牛仔褲。」、「甲1：好」等語，均核與證
          人甲1、壬○○及辛○○前揭結證情節相符，就此被告
          於本院審理中亦自承：上開通訊監察譯文之通話內容
          係甲1撥打電話予伊，伊與甲1於通話中所稱「8 張」係
          指8,000 元，所稱「1 張」係指1,000 元，所稱「那
          裡」是指六合路與復興路口，伊確曾請辛○○幫伊送
          毒品給甲1等語無誤（本院卷第430 、431 頁參照），
          足證證人甲1前揭所述確屬有據，尚非虛詞。
        (4)末參以證人戊○○、丁○○及甲1於本院審理中到庭作
          證時，證人戊○○及丁○○之年齡分別為27歲及26歲
          ，另甲1亦已成年（真實年齡詳卷附代號與真實姓名對
          照表），渠等均係具有相當生活閱歷之成年人，亦均
          無任何智能或精神障礙之情事，復被告於本院審理中
          亦自承與上開證人間並無任何仇隙嫌怨（本院卷第47
          、），而證人戊○○、丁○○及甲1於本院審理中亦均
          結證稱：與被告間並無恩怨等語（本院卷第156 、16
          3 、217 頁參照），則上開證人既於本院審理中經告
          知具結之義務及偽證之處罰後具結作證，理應知悉於
          本院審理中倘為不實證述，當受偽證罪之處罰，衡情
          渠等於本院審理中當無甘受偽證罪之處罰而故為虛偽
          不實陳述以誣陷被告入罪之理。是以，證人戊○○、
          丁○○及甲1所結證上開各節，均堪認定屬實。至被告
          前揭辯詞，則無非臨訟編撰以圖卸責之詞，尚無足採
          信。
      3.再本件雖因被告否認上開販賣毒品犯行，致無從詳細查
        悉其販賣毒品甲基安非他命之實際利得與價差，惟按販
        賣毒品係違法行為，非可公然為之，亦無公定之價格，
        不論任何包裝，均可任意分裝增減分量，而每次買之價
        量，亦可能隨時依雙方間之關係深淺、資力、需求量及
        對行情之認知、來源是否充裕、查緝是否嚴緊，購買者
        被查獲時供述購買對象之可能性風險之評估等，因而異
        其標準，並機動調整，非可一概而論，販賣之利得除經
        坦承犯行或價量俱臻明確外，委難察得實情，販賣之人
        從價差或量差中牟利方式雖異，其意圖營利之非法販賣
        行為則一，是除非別有事證，足認係按同一價量委買、
        轉售或無償贈與，確未牟利外，尚難執此遽認非法販賣
        之證據有所未足，致使知過坦承者難辭重典，飾辭否認
        者反得僥倖，而失情理之平。再參酌甲基安非他命毒品
        ，物稀價昂，取得不易，且此等交易為政府懸為嚴予取
        締之犯罪，苟無利可圖，應無甘冒被查緝法辦重刑之危
        險，平白無端義務為該買賣之工作，是其販入之價格必
        較售出之價格低廉，而有從中賺取買賣差價牟利之意圖
        ，應屬合理之認定。以本件而論，被告於本院審理中既
        自承：伊於94年間至為警查獲時均無工作，亦無收入，
        伊購買毒品的錢都是家裡給予等語（本院卷第425 、42
        6 頁參照），顯見被告並非財力闊綽之人，然其卻以高
        價購入毒品後再多次販賣他人，茍無利得，其又豈有甘
        冒重典，而以原價買賣上開毒品之理，足見被告販入上
        開毒品之價格必較所販出之價格低廉，而有從中賺取差
        價牟利之營利意圖至為灼然，益證被告辯稱：伊與戊○○係合資購買毒品，有時伊也未向戊○○拿錢，伊並未
        販賣毒品予甲1，係甲1要求伊幫忙購買毒品云云，顯與常
        情有違，自難遽以採信。總計被告：(1)販賣第二級毒品
        甲基安非他命予證人戊○○共5 次，此部分之販賣毒品
        所得共10,500元（依據證人戊○○之前揭證述，其向被
        告購買甲基安非他命之價格係2,000 元至2,500 元不等
        ，則於查無其他證據可資佐證之情況下，應從最有利於
        被告之計算為認定，亦即計算其中1 次為2,000 元，1
        次為2,500 元，另外3 次則均為2,000 元，共計10,500
        元）；(2)販賣第二級毒品甲基安非他命予綽號「阿政」
        之成年男子共5 次，此部分之販賣毒品所得共3,000 元
        （依據證人丁○○之前揭證述，綽號「阿政」之成年男
        子向被告購買甲基安非他命之價格係500 元至1,000 元
        不等，則於查無其他證據可資佐證之情況下，亦應從最
        有利於被告之計算為認定，即計算其中1 次為500 元，
        1 次為1,000 元，另外3 次則均為500 元，共計3,000
        元）；(3)販賣第二級毒品甲基安非他命予證人甲1共2 次
        ，此部分販賣毒品所得共1,500 元（分別為500 元及1,
        000 元，合計1,500 元）。
      4.綜上所述，被告前揭販賣第二級毒品甲基安非他命之犯
        行亦事證明確，足堪認定，亦應依法論罪科刑。至公訴
        意旨雖以證人甲1與綽號「佳弟哥」之成年男子並非同一
        人，而認被告除於上揭時、地有2 次販賣第二級毒品甲
        基安非他命予證人甲1之犯行外，亦認於相同時、地，被
        告另有2 次販賣第二級毒品甲基安非他命予綽號「佳弟
        哥」之成年男子之犯行；惟查，證人甲1、綽號「佳弟哥
        」之成年男子及綽號「松仔」之成年男子均為同一人乙
        情，業據被告於本院審理中供承：伊在行動電話裡係先
        幫甲1取「松仔」之綽號，但因為不常聯絡，所以伊忘記
        曾幫甲1取這個綽號，也不知道「松仔」之電話，才會臨
        時在行動電話裡又幫甲1取1 個「佳弟哥」的綽號，但甲1
        、「松仔」及「佳弟哥」均係同一人等語（本院卷第42
        8 、429 頁參照），核與其於警詢中所供述之情節一致
        （本院卷第92、93頁參照），亦據證人乙○○於本院審
        理中結證無訛（本院卷第212 頁參照），是以證人甲1與
        「松仔」既係同一人，則公訴意旨就此部分事實之認定
        即容有誤會，亦併予指明。
三、論罪與科刑：
    (一)本案相關法律之比較適用：
      按行為後法律有變更者，適用行為時之法律；但行為後之
      法律有利於行為人者，適用最有利於行為人之法律，刑法
      第2 條第1 項定有明文。次按有關新舊法之比較，應就罪
      刑有關之共犯、未遂犯、想像競合犯、牽連犯、連續犯、
      結合犯以及累犯加重、自首減輕暨其他法定加減原因（如
      身分加減）與加減例等一切情形，綜其全部罪刑之結果而
      為比較（最高法院95年第8 次刑事庭會議決議參照）。查
      於被告前開行為後，刑法第33條、第51 條 第5 款及第56
      條業經總統於94年2 月2 日修正公布，並依刑法施行法第
      10條之1 規定自95年7 月1 日施行。職是，本件自應就被
      告行為前、後相關法律有修正者，依前揭規定暨決議意旨
      加以綜合比較以資適用。茲說明如下：
      1.修正前刑法第33條第5 款規定「罰金：1 元以上」相較
        ，修正後之刑法第33條第5 款則規定「罰金：新臺幣1,
        000 元以上，以百元計算之」，是刑法分則及特別刑法
        中關於有罰金刑之規定者，在修法前最低度之法定刑係
        銀元1 元即新臺幣3 元，而在修法後則係新臺幣1,000
        元，是比較修正前後之規定，當以修正後前之規定較有
        利於行為人，從而，本件被告所犯毒品危害防制條例第
        4 條第2 項之罪，其法定刑中既有罰金刑，揆諸上開說
        明，自應以修正前之刑法第33條第5 款規定對於被告較
        為有利。
      2.新修正刑法第51條第5 款之規定，有期徒刑定應執行刑
        之上限，由不得逾20年提高為不得逾30年，此屬相當科
        刑規範之變更。比較新舊法之規定，應以修正前之刑法
        第51條第5 款之規定較有利於被告。
      3.新修正之刑法將原刑法第56條關於連續犯之規定廢除。
        準此，除法理上合於接續犯、包括一罪之情形仍可認為
        構成單一之犯罪外，其於數犯罪行為之情形，即應依刑
        法第51條之規定予以分論併罰。是比較新舊法之規定，
        應以修正前之刑法第56條規定較有利於被告。
      4.綜上，依前開決議整體比較結果，本件以修正前之刑法
        規定較有利於被告，爰依刑法第2 條第1 項前段之規定
        ，適用行為時即修正前之舊法。
    (二)按甲基安非他命屬毒品危害防制條例第2 條第2 項第2 款
      所規範稱之第二級毒品，是核被告所為，就前開犯罪事實
      欄一部分，均係犯毒品危害防制條例第4 條第2 項之販賣
      第二級毒品罪；就前開犯罪事實欄二部分，則係犯槍砲彈
      藥刀械管制條例第8 條第4 項未經許可持有其他可發射子
      彈具有殺傷力之改造手槍罪及同條例第12條第4 項未經許
      可持有子彈罪。被告持有第二級毒品甲基安非他命之低度
      行為，為販賣第二級毒品甲基安非他命之高度行為所吸收
      ，不另論罪。被告先後多次販賣第二級毒品之犯行，時間
      緊接，所犯係構成要件相同之罪名，顯係基於概括犯意反
      覆為之，應依修正前刑法第56條連續犯之規定，論以一罪
      ，並加重其刑；惟販賣第二級毒品罪之法定本刑為無期徒
      刑部分，依法不得加重其刑，故僅就其他部分加重。又被
      告係於同一時間，基於同一持有改造手槍及制式子彈之犯
      意，自前揭真實姓名年籍不詳綽號「蟲仔」之成年男子處
      購買取得扣案之改造手槍及制式子彈，是其單一持有行為
      同時觸犯持有可發射子彈具有殺傷力之改造手槍罪及持有
      子彈罪，為想像競合犯，應從較重之未經許可持有其他可
      發射子彈具有殺傷力之改造手槍罪論處。被告所犯連續販
      賣第二級毒品罪與未經許可持有其他可發射子彈具有殺傷
      力之改造手槍罪二罪間，犯意各別，行為互殊，應予分論
      併罰。按毒品危害防制條例第17條規定，犯同條例第4 條
      第1 項至第4 項、第5 條第1 項至第4 項前段、第6 條第
      1 項至第4 項、第7 條第1 項至第4 項、第8 條第1 項至
      第4 項、第10條或第11條第1 項、第2 項之罪，供出毒品
      來源，因而破獲者，得減輕其刑，其立法用意，旨在鼓勵
      被告供出其所製造、運輸、販賣或持有之毒品來源，俾追
      究出該毒品之前手，以澈底清除毒品氾濫，故所謂「供出
      毒品來源」係指具體供出上游之毒品來源，以防止毒品之
      蔓延而言（最高法院95年度台上字第489 號判決意旨參照
      ）；查本案被告於為警查獲後，確曾向員警指陳其所販賣
      之毒品來源係綽號「醫生」之庚○○，並明確陳稱庚○○
      之年籍、住所及行動電話，員警並隨即於同年月22日上午
      6 時5 分許，持本院核發之搜索票至庚○○位在高雄市○○區○○路12號7 樓之3 住處執行搜索查獲庚○○販賣毒
      品，並當場扣得海洛因、大麻及甲基安非他命等物，目前
      庚○○涉嫌販賣毒品部分刻由臺灣高等法院高雄分院以96
      年度上訴字第1591號案件審理中乙情，業據證人乙○○於
      本院審理中結證稱：伊曾經對綽號「醫生」之男子實施通
      訊監察，但沒有結果，後來查獲本件被告後，被告於警詢
      時供出綽號「醫生」之男子為其毒品上游，亦有提供綽號
      「醫生」之男子所使用之行動電話、住處及販賣毒品之情
      形，並帶伊至綽號「醫生」之男子之住所附近勘查，嗣後
      伊就到該處埋伏跟監，待確定綽號「醫生」之男子確實藏
      身該處後，即聲請搜索票前往執行搜索，因而查獲綽號「
      醫生」之男子即為庚○○，並當場扣得海洛因及安非他命
      合計100 多公克等語詳確（本院卷第213 、361 、362 頁
      參照），並有臺灣高等法院高雄分院96年10月19日96雄分
      院謀刑勤96上訴字第1591字第19755 號函檢附被告96年7
      月12日警詢筆錄1 份、庚○○之臺灣高等法院被告前案紀
      錄表1 份（本院卷第258 至268 頁參照）及本院95年度訴
      字第4071號刑事判決1 份（本院卷第316 至324 頁參照）
      在卷可稽，足見被告確於為警查獲後供出毒品來源，並因
      而破獲，顯已符合前揭得減輕其刑之規定，爰依前揭規定
      就其販賣第二級毒品部分減輕其刑，並依法就其法定本刑
      為有期徒刑部分先加後減之。爰審酌被告明知毒品足以殘
      害人之身心健康，竟仍販賣予他人施用，嚴重危害社會治
      安及國民健康，復非法持有改造手槍及制式子彈，顯已對
      他人之身體、生命及社會治安、秩序造成潛在之危險與不
      安，參以被告犯後對其販賣第二級毒品之犯行猶矢口否認
      ，狡詞卸責，全然未見悔意，惟念及其犯後坦承非法持有
      改造手槍及制式子彈之犯行，且未持扣案槍彈用以犯罪，
      並考量其犯罪動機、目的、手段、智識程度、販賣毒品次
      數、重量、所得之利益等一切情狀，分別量處如主文所示
      之刑，並就其宣告得易服勞役部分，於斟酌被告之年齡、
      學歷、家庭經濟狀況及職業後，諭知以新臺幣1,000 元折
      算1 日之易服勞役折算標準，及依修正前刑法第51條第5
      款之規定，定其應執行刑，以資懲戒。
    (三)扣案物之沒收：
      1.扣案殘留第二級毒品甲基安非他命之電子磅秤2 台，均
        係被告所有供其犯本件販賣第二級毒品犯行所用之物，
        業據本院認定如前，然上開扣案物品均無法與其上所殘
        留之甲基安非他命析離，均屬第二級毒品，均應依毒品
        危害防制條例第18條第1 項前段之規定，併予宣告沒收
        銷燬。
      2.未扣案之門號0000000000號行動電話1 支（不含SIM 卡
        ），係被告所持用，業經被告供承在卷（本院卷第426
        頁參照），復為供被告聯絡本件販賣第二級毒品事宜所
        用，亦據本院認定如前，應為被告供犯罪所用之物，爰
        依毒品危害防制條例第19條第1 項之規定，諭知沒收，
        然因未扣案，故如全部或一部不能沒收時，追徵其價額
        ；至行動電話門號SIM 卡係使用者向電信業者申請租用
        而僅取得其使用權，並非申請使用者所有（最高法院92
        年度台上字第6836號判決意旨參照），故上開行動電話
        門號之SIM 卡1 張即不予沒收，併此敘明。
      3.被告販賣第二級毒品之所得15,000元（證人戊○○部分
        ：10,500元＋綽號「阿政」之成年男子部分：3,000 元
        ＋證人甲1部分：1,500 元＝15,000元），係被告本件販
        賣第二級毒品犯行所得財物，雖未經扣案，仍應依毒品
        危害防制條例第19條第1 項規定，併予宣告沒收，如全
        部或一部不能沒收時，以其財產抵償之。
      4.扣案仿W甲LTHER 廠PPK/S 型半自動手槍之改造手槍1 支
        （含彈匣1 個，槍枝管制編號：0000000000號）及制式
        子彈8 顆，均為違禁物，不問屬於犯人與否，均應依刑
        法第38條第1 項第1 款之規定併予宣告沒收。
      5.扣案之手槍2 支（均含彈匣1 個，槍枝管制編號分別為
        ：0000000000、0000000000號）、改造手槍半成品1 支
        （含彈匣1 個，槍枝管制編號：0000000000號）及改造
        子彈12顆，經送鑑結果確認均不具殺傷力，有前揭內政
        部刑事警察局槍彈鑑定書1 份附卷可參（偵二卷第31至
        37頁參照），另扣案之信號彈2 枚，經送鑑結果亦確認
        均非屬槍砲彈藥刀械管制條例所列管之子彈或爆裂物，
        亦有內政部刑事警察局95年8 月8 日刑偵五字第095011
        74 48 號鑑驗通知書1 紙在卷可查（偵二卷第24頁參照
        ），是上開扣案物品均非屬違禁物，且均與被告本件非
        法持有槍、彈或販賣第二級毒品之犯行無涉，爰不予宣
        告沒收。
      6.扣案之彈匣2 個、槍管1 支、機槍子彈2 顆、甲基安非
        他命2 包、空夾鏈袋300 只、吸食器3 組、硝甲西泮4
        包及1 小瓶及行動電話10支等物，亦均無證據足資認定
        與被告本件非法持有槍、彈及販賣第二級毒品之犯行有
        涉，且甲基安非他命與吸食器均已在被告施用毒品案件
        中經諭知沒收銷燬及沒收（本院95年度簡字第6396號判
        決參照），故均不於本案併予宣告沒收銷燬或沒收。
四、不另為無罪諭知部分：
    (一)公訴意旨另以：被告丙○○於95年6 月下旬某日起至7 月
      上旬某日止，在高雄市○○路與復興路口附近之7-11超商
      前，以1,000 元至2,000 元不等之代價販賣甲基安非他命
      予己○○4 至5 次，另於不詳時間，在高雄市○○路與自
      強路口之「美嘉遊藝場」，以2,000 元之價格，販賣甲基
      安非他命予真實姓名年籍不詳綽號「松仔」之成年男子2
      次。因認被告此部分之犯行亦涉犯毒品危害防治條例第4
      條第2 項之販賣第二級毒品罪嫌等語。
    (二)按犯罪事實應依證據認定之，無證據不得認定其犯罪事實
      ；又不能證明被告犯罪者，應諭知無罪之判決，刑事訴訟
      法第154 條第2 項、第301 條第1 項分別定有明文。次按
      刑事訴訟法第156 條第2 項規定，被告雖經自白，仍應調
      查其他必要之證據，以察其是否與事實相符，立法目的乃
      欲以補強證據擔保自白之真實性，亦即以補強證據之存在
      ，藉之限制自白在證據上之價值，而所謂補強證據，則指
      除該自白本身外，其他足資以證明自白之犯罪事實確具有
      相當程度真實性之證據而言（最高法院74年台覆字第10號
      判例意旨參照）。
    (三)公訴意旨認被告涉有此部分之犯行，無非係以被告於警詢
      、偵查中之自白及門號0000000000號行動電話於95年6 月
      20日之通訊監察譯文等證據為其主要論據。訊據被告堅詞
      否認有此部分販賣第二級毒品之犯行，辯稱：伊交給己○○係硝甲西泮之粉紅色粉末，並非甲基安非他命，伊也未
      曾在美嘉遊藝場交付毒品予綽號「松仔」之男子等語。
    (四)經查，證人己○○確曾於95年6 月間向被告購買俗稱「紅
      豆」之第四級毒品硝甲西泮，但未曾向被告購買甲基安非
      他命乙情，業據證人己○○於本院審理中結證稱：伊未曾
      施用甲基安非他命，也未曾向他人購買甲基安非他命，伊
      所使用之行動電話門號係0000000000號，伊與在庭之被告
      係唱KTV 時認識，而於95年6 月20日，伊曾以上開電話與
      被告聯絡，關於卷附之95年6 月20日通訊監察譯文之內容
      ，係伊向被告購買1,500 元之「紅豆」，伊不知道「紅豆
      」是否為毒品，但伊去唱歌時，別人曾拿「紅豆」給伊吃
      ，吃了以後壓力比較不會那麼大，伊並未於95年6 、7 月
      間向被告購買甲基安非他命等語明確（本院卷第219 至22
      2 頁參照），而觀諸門號0000000000號行動電話與門號00
      00000000號行動電話於95年6 月20日之通訊監察譯文內容
      所示（警卷第63、66、70頁參照），通話雙方雖確有提及
      交易之金額、地點等節，然並未敘及渠等交易之標的究係
      為何，亦未曾敘及例如「糖仔」、「硬的」或「男人」等
      交易甲基安非他命時之常用密語，參以被告為警查獲時，
      扣案物品中亦確有第四級毒品硝甲西泮，有前揭搜索扣押
      筆錄暨扣案物品目錄表1 份（警卷第26頁參照）及高雄醫
      學大學附設中和紀念醫院95年10月24日報告編號0000-000
      號檢驗報告1 紙在卷可考（偵一卷第48頁參照），均足見
      被告辯稱：伊交給己○○係硝甲西泮之粉紅色粉末，而非
      甲基安非他命等語，並非全屬虛構。另遍觀綽號「松仔」
      之證人甲1於警詢、偵查及本院審理中所為之諸次證述，亦
      均未曾提及曾在高雄市○○路與自強路口之「美嘉遊藝場
      」向被告購買甲基安非他命，足徵被告辯稱未曾在「美嘉
      遊藝場」交付毒品予綽號「松仔」之男子等語，亦非全然
      不足採信。此外，復查無其他積極證據足資認定被告確有
      此部分之犯行，既無足夠證據足資認定被告此部分之犯行
      ，參諸前揭說明，本應就此部分為被告無罪之諭知，然依
      公訴意旨所示，此部分若成立犯罪，與被告上開經本院論
      罪科刑部分，有連續犯之裁判上一罪關係，爰不另為無罪
      之諭知，亦併予敘明。
五、末扣案之彈匣、槍管及機槍子彈，被告雖自承上開物品係其
    所有（本院卷第292 頁參照），然亦供稱：扣案之槍管、彈
    匣等零件係伊於80年間在玩具店所購買，至機槍子彈則係伊
    於93、94年間在屏東保力山拾獲等語（本院卷第424 、433
    頁參照），是上開扣案物品與本件改造手槍及制式子彈既非
    出於同一持有原因，且被告因持有上揭彈匣、槍管及機槍子
    彈所可能涉及之非法持有子彈或非法持有手槍主要組成零件
    等犯行，亦未在檢察官起訴之列，本院自無從併予審理，而
    應由檢察官另為適法之處理。另被告於前揭時、地交付第四
    級毒品硝甲西泮予證人己○○之行為，是否另涉犯販賣或轉
    讓第四級毒品之犯行，亦應由檢察官另為適法之處理，均併
    予敘明。
據上論斷，應依刑事訴訟法第299 條第1 項前段，毒品危害防制
條例第4 條第2 項、第17條、第18條第1 項前段、第19條第1 項
，槍砲彈藥刀械管制條例第8 條第4 項、第12條第4 項，刑法第
11條、第2 條第1 項前段、第42條第3 項、第55條、第38條第1
項第1 款、第51條第9 款，修正前刑法第56條、第51條第5款 ，
判決如主文。
本案經檢察官李佳韻到庭執行職務。
中　　華　　民　　國　　96　　年　　11　　月　　13　　日
　　　　　　　　　刑事第八庭  審判長法　官　李璧君
　　　　　　　　　　　　　　　　　　法　官  曾鈴
　　　　　　　　　　　　　　　　　　法　官　陳振嘉
以上正本證明與原本無異。
如不服本判決應於收受本判決後10日內向本院提出上訴書狀，並
應敘述具體理由，如未敘述上訴理由者，應於上訴期間屆滿後20
日內補提理由書狀於本院（均須按他造當事人之人數附繕本）「
切勿逕送上級法院」。
中　　華　　民　　國　　96　　年　　11　　月　　19　　日
 　　　　　　　　　　　　　　　　　 書記官  顏宗貝
附錄本案論罪科刑法條全文：
毒品危害防制條例第4 條第2 項：
製造、運輸、販賣第二級毒品者，處無期徒刑或7年以上有期徒
刑，得併科新台幣700萬元以下罰金。
槍砲彈藥刀械管制條例第8 條
未經許可，製造、販賣或運輸鋼筆槍、瓦斯槍、麻醉槍、獵槍、
空氣槍或第4 條第1 項第1 款所定其他可發射金屬或子彈具有殺
傷力之各式槍砲者，處無期徒刑或5 年以上有期徒刑，併科新臺
幣1 千萬元以下罰金。
未經許可，轉讓、出租或出借前項所列槍枝者，處5 年以上有期
徒刑，併科新臺幣1 千萬元以下罰金。
意圖供自己或他人犯罪之用，而犯前二項之罪者，處無期徒刑或
7 年以上有期徒刑，併科新臺幣1 千萬元以下罰金。
未經許可，持有、寄藏或意圖販賣而陳列第1 項所列槍枝者，處
3 年以上10年以下有期徒刑，併科新臺幣700 萬元以下罰金。
第1 項至第3 項之未遂犯罰之。
槍砲彈藥刀械管制條例第12條
未經許可，製造、販賣或運輸子彈者，處1 年以上7 年以下有期
徒刑，併科新台幣500 萬元以下罰金。
未經許可，轉讓、出租或出借子彈者，處6 月以上5 年以下有期
徒刑，併科新台幣300 萬元以下罰金。
意圖供自己或他人犯罪之用，而犯前二項之罪者，處3 年以上10
年以下有期徒刑，併科新台幣700 萬元以下罰金。
未經許可，持有、寄藏或意圖販賣而陳列子彈者，處5 年以下有
期徒刑，併科新台幣 300 萬元以下罰金。
第1 項至第3 項之未遂犯罰之。
